【裁判字號】    90,易,1458
【裁判日期】    900731
【裁判案由】    傷害等
【裁判全文】
臺灣高雄地方法院刑事判決                          九十年度易字第一四五八號
    公訴人  臺灣高雄地方法院檢察署檢察官
    被  告  辛○○
    被  告  庚○○
右列被告因傷害等案件，經檢察官提起公訴（八十九年度偵字第二０一九一號、第一
七一九六號），本院判決如左：
    主  文
辛○○傷害人之身體，處罰金壹仟捌佰元，如易服勞役，以參佰元折算壹日。
庚○○無罪。
    事  實
一、辛○○因懷疑甲○○、乙○○等人開設砂石行，濫挖土石造成其父盧天文於民國
    八十九年七月二十日積憤死亡，乃於民國八十九年七月二十八日十時許，偕同庚○○二人，穿戴孝服，共同攜帶雞蛋及冥紙，至高雄縣旗山鎮○○里○○路二一
    三之六號甲○○經營之早餐店丟擲，詎甲○○見狀欲加以阻止時，辛○○竟基於
    普通傷害之犯意，以徒手之方式揮拳毆打甲○○嘴角，致甲○○受有上唇裂傷零
    點五乘零點貳乘零點貳公分之傷害。
二、案經甲○○告訴暨高雄縣警察局旗山分局報告臺灣高雄地方法院檢察署檢察官偵
    查起訴。
    理  由
甲、有罪部分
一、訊據被告辛○○矢口否認有何右揭犯行，辯稱：案發當天伊在高雄縣旗山鎮○○○路三號守靈，根本沒有外出，不可能到甲○○經營之早餐店毆打甲○○等云云
    。經查：本件被告辛○○如何以徒手之方式揮拳毆打告訴人甲○○嘴角等情，業
    據告訴人甲○○迭於警訊、偵查及本院審理時指訴詳盡，而其確受有上唇裂傷零
    點五乘零點貳乘零點貳公分之傷害，亦有廣聖醫院驗傷診斷書一紙在卷可資佐證
    ，被告雖以前揭情詞置辯，惟證人戊○○既到庭證稱確有看到被告辛○○穿戴孝
    服至告訴人甲○○前開早餐店，證人陳明凱則證稱有看到穿戴孝服之人到告訴人
    甲○○前開早餐店丟擲雞蛋及冥紙，並看到告訴人甲○○跌倒在地上，證人邱楊
    來成證稱有看到穿孝服的女人打告訴人甲○○（以上均見本院九十年五月二十九
    日訊問筆錄），另證人丁○○則證稱案發當時有看到告訴人甲○○和人拉扯（見
    本院九十年六月二十九日審判筆錄），再參酌案發後趕赴現場處理之員警丙○○
  到庭證稱：我們有依巡邏表巡邏，案發當天附近南洲里、中洲里及新光里，都沒
    有其他家辨喪事等語（見本院九十年六月十二日訊問筆錄），且告訴人甲○○所
    受前揭上唇裂傷之傷害，其致傷原因經研判應係受鈍器或肢體撞擊所致，有廣聖
    醫院九十年六月二十七日函可按，則告訴人甲○○指訴被告以徒手之方式揮拳毆
    打伊嘴角，應值採信。至證人劉菊英、壬○○及丙○○雖到庭證稱被告辛○○於
    八十九年七月二十八日上午均在高雄縣旗山鎮○○○路三號守靈，沒有外出，證
    人己○○則證稱伊於八十九年七月二十八日上午九點半到十點半去給盧天文上香
    ，當時被告辛○○確在守靈，惟此四人既均或係被告辛○○之父盧天文之朋友，
    或係案發當天到高雄縣旗山鎮○○○路三號喪宅幫忙之人，與被告辛○○均有相
    當之交情，則其證詞難謂無偏頗之虞，自均不足為對被告辛○○為有利之認定。
    是本件事證至此已臻明確，被告辛○○犯行洵堪認定，應依法加以論科。
二、核被告辛○○所為，係犯刑法第二百七十七條第一項之傷害罪。公訴意旨認被告
    辛○○與被告庚○○共同傷害告訴人，稍有未洽，應予指明（詳後述）。爰審酌
    被告辛○○之犯罪動機、目的、手段，及其生活狀況、品行、智識程度，暨告訴
    人甲○○所受之傷害尚微等一切情狀，量處如主文所示之刑，並諭知易服勞役之
    折算標準，以示懲儆。
三、公訴意旨雖以被告辛○○於八十九年七月二十八日十時許，偕同被告庚○○二人
    ，穿戴孝服，共同攜帶雞蛋及冥紙，至告訴人經營之早餐店丟擲，弄髒該早餐店
    內之器材，並出言恐嚇告訴人甲○○謂：「你們家之人要小心一點，不准乙○○
    所經營之吉亞砂石行再營業」等語，使告訴人甲○○、乙○○二人心生畏懼，因
    認被告辛○○另涉犯刑法第三百五十四條毀損器物罪及第三百零五條恐嚇危害安
    全罪嫌，惟告訴人甲○○既僅於警訊時指稱其早餐店遭雞蛋及冥紙弄髒，並於本
    院審理時陳稱案發當天早餐店內之機器及設備並沒有因被告辛○○、庚○○二人
    丟擲雞蛋及冥紙而被弄壞，告訴人乙○○自承案發當時不在現場，是聽告訴人甲○○說的等語（見九十年一月十六日偵查筆錄），證人戊○○、陳明凱及邱楊來
    成則均到庭證稱案發當天在現場沒有聽到有人放話恐嚇告訴人甲○○或不准砂石
    行再營業之類的話，再參以告訴人甲○○於案發當日製作警訊筆錄時亦無提及其
    在現場有受到恐嚇，則公訴意旨認被告辛○○與被告庚○○另涉犯毀損器物罪及
    恐嚇危害安全罪，即稍嫌無據。至證人鄭志惠雖於偵查時證稱被告二人有恐嚇告
    訴人甲○○「要小心一點」，惟其另證稱被告二人聯手毆打告訴人甲○○，一人
    負責抓其身體，一人負責打她等語，既與告訴人甲○○所指訴之傷害情節不相符
    合（詳後述），則其證詞之可信度，即非無疑，尚不足執此遽為被告辛○○涉犯
    恐嚇危害安全罪。茲因公訴意旨認被告辛○○此二部分犯行與前揭論罪刑科之部
    分，有裁判上一罪關係，爰不另為無罪之諭知，附此敘明。
乙、無罪部分
一、公訴意旨略以：被告庚○○與被告辛○○於八十九年七月二十八日十時許，穿戴
    孝服，共同攜帶雞蛋及冥紙，至前開告訴人甲○○經營之早餐店丟擲，弄髒該早
    餐店內之器材，並出言恐嚇告訴人甲○○謂：「你們家之人要小心一點，不准乙○○所經營之吉亞砂石行再營業」等語，使告訴人甲○○、乙○○二人心生畏懼
    ，再共同毆打告訴人甲○○，因認被告庚○○涉犯刑法第二百七十七條第一項之
    傷害罪、同法第三百五十四條毀損器物罪及同法第三百零五條恐嚇危害安全罪嫌
    等語。
二、按犯罪事實應依證據認定之，無證據不得推定其犯罪事實，又不能證明被告犯罪
    者，應諭知無罪之判決，刑事訴訟法第一百五十四條、第三百零一條第一項分別
    定有明文。經查：本件公訴人之所以認為被告庚○○涉犯前揭罪嫌，無非係以告
    訴人甲○○及乙○○之指訴為其論據之基礎，惟告訴人甲○○既於本院就案發當
    時情形多次訊問後，明確陳稱：「是被告辛○○用拳頭打我，庚○○沒有打我，
    也沒有推我，他只有丟雞蛋」等語（見本院九十年七月二十四日審判筆錄），且
    依常情，倘被告二人確共同毆打告訴人甲○○，其應不僅受有「上唇裂傷零點五
    乘零點貳乘零點貳公分」之傷害，再加以被告庚○○與被告辛○○並無公訴人所
    指之共同毀損器物及恐嚇危害安全犯行，已詳如前述，則在本院依職權查無其他
    積極證據足資證明被告庚○○確有公訴人所指之前開傷害、毀損器物及恐嚇危害
    安全罪嫌之情形下，自應依法為被告庚○○無罪之諭知，以期適法。
據上論斷，應依刑事訴訟法第二百九十九條第一項前段、第三百零一條第一項，刑法
第二百七十七條第一項、第四十二條第二項，罰金罰鍰提高標準條例一條前段、第二
條，判決如主文。
本案經檢察官陳宗吟到庭執行職務。
中      華      民      國    九十      年      七      月    三十一    日
                                臺灣高雄地方法院刑事第七庭
                                  法  官 劉傑民
右正本證明與原本無異。
如不服本判決，應於判決送達後十日內，向本院提出上訴狀。
                                  書記官 黃琬婷
中      華      民      國    九十      年      七      月    三十一    日
附錄本案科刑判決法條：
刑法第二百七十七條第一項
傷害人之身體或健康者，處三年以下有期徒刑、拘役或一千元以下罰金。


司法院資訊處製作；財團法人民間司法改革基金會備份。
